【裁判字號】    95,交訴,34
【裁判日期】    950320
【裁判案由】    業務過失致死
【裁判全文】
臺灣高雄地方法院刑事判決              95年度交訴字第34號
公  訴  人  臺灣高雄地方法院檢察署檢察官
被      告  甲○○
上列被告因業務過失致死案件，經檢察官提起公訴（94年度偵字
第20564 號），嗣被告於本院準備程序進行中，就被訴事實為有
罪之陳述，經合議庭裁定由受命法官獨任適用簡式審判程序審理
，本院判決如下：
    主  文
甲○○從事業務之人，因業務上之過失致人於死，處有期徒刑捌
月，緩刑參年。
    事  實
一、甲○○考領有職業聯結車駕駛執照，其係長發運輸有限公司
    （以下簡稱長發公司）所僱用之司機，平時以駕駛該公司所
    有之曳引車載送貨物，為從事駕駛業務之人，其於民國94年
    9 月7 日凌晨1 時30分許，駕駛登記為長發公司所有車牌號
    碼195-GT號營業貨櫃曳引車，欲由位於高雄縣仁武鄉○○路
    之垃圾焚化場大門駛出，並左轉水管路往西方向行駛，本應
    注意汽車行駛至無號誌交叉路口時，轉彎車應暫停讓直行車
    先行，以避免道路交通事故之發生，而依當時天候晴，柏油
    路面乾燥無缺陷，亦無其他障礙物，視距良好，且依其智識
    、能力並無不能注意之情事，詎疏未注意即貿然由焚化廠大
    門左轉至水管路而未讓直行車先行，適有謝政男於飲酒後血
    液中酒精濃度達161MG/ DL （換算成呼氣酒精濃度為每公升
    0.805 毫克），騎乘車牌號碼XOX-908 號重型機車，沿水管
    路由東往西方向亦行駛至該處，見狀後煞避不及，所騎乘之
    機車車頭因而撞及曳引車之右側車身，致使謝政男人、車倒
    地，因而受有頭、胸、腹部多處傷害，並於送往高雄市健仁
    醫院救治前即不治死亡。甲○○於肇事後，留在現場主動向
    據報前往現場處理且不知肇事者為何人之高雄縣政府警察局
    仁武分局車禍處理小組警員邱明誠坦承駕車肇事，嗣並接受
    本院裁判。
二、案經高雄縣政府警察局仁武分局報請臺灣高雄地方法院檢察
    署檢察官偵查起訴。
    理  由
一、上揭事實，業據被告甲○○於本院審理時坦承不諱，並有道
    路交通事故現場圖、道路交通事故調查報告表、駕駛執照、
    行車執照、臺灣省高屏澎車輛行車事故鑑定委員會鑑定意見
    書各1 份、肇事現場照片28幀在卷可資佐證，且被害人謝政
    男係因本件車禍致頭、胸、腹部多處傷害，並於送往健仁醫
    院救治前即不治死亡等情，亦經臺灣高雄地方法院檢察署檢
    察官督同法醫師相驗明確，製有相驗屍體證明書、鑑定驗斷
    書、勘驗筆錄及相驗報告書等在卷足憑，被告自白核與事實
    相符，應堪採信。且按汽車行駛至無號誌交叉路口，轉彎車
    應暫停讓直行車先行，道路交通安全規則第102 條第1 項第
    2 款定有明文。此為汽車駕駛人之被告所應注意之義務，被
    告既考領有職業聯結車駕駛執照，對於前揭規定自應知悉甚
    詳，且當時天候晴，，柏油路面乾燥無缺陷，亦無其他障礙
    物，視距良好，且依其智識、能力亦無不能注意之情事，竟
    疏未注意貿然左轉彎而未讓直行車先行，致肇事使被害人受
    創死亡，被告之駕駛行為有過失，灼然甚明。又被害人確因
    本件車禍傷重不治死亡，已詳如前述，是被告之過失犯行與
    被害人之死亡間，顯有相當因果關係。本件事證明確，被告
    過失致人於死之犯行，洵堪認定。
二、核被告所為，係犯刑法第276 條第2 項之業務過失致人於死
    罪。被告於肇事後，犯罪未被發覺前，留在現場主動向前往
    現場處理且不知肇事者為何人之高雄縣政府警察局仁武分局
    車禍處理小組警員邱明誠坦承駕車肇事乙節，業經證人即警
    員邱明誠於94年9 月7 日檢察官訊問結證明確，有該筆錄乙
    份在卷可參（參94年度相字第1631號卷第28頁以下），嗣並
    接受本院裁判，當已合於自首之規定，應依刑法第62條前段
    規定減輕其刑。爰審酌被告因一時疏於注意前揭道路交通安
    全規則之規定而肇事致被害人死亡，本應從重量刑，以儆效
    尤，惟念其於事後已與被害人家屬達成和解，賠償被害人之
    損害，此有經本院用印之高雄縣仁武鄉調解委員會調解書影
    本1 份附卷可憑（見本院卷第22頁），及犯後坦承犯行，態
    度良好等一切情狀，量處如主文所示之刑，以資懲儆。另被
    告前未曾受有期徒刑以上刑之宣告，有臺灣高雄地方法院檢
    察署刑案資料查註紀錄表及臺灣高等法院被告前案紀錄表各
    1 份在卷可參，因一時疏於注意，致罹刑典，而犯後坦承犯
    行，深具悔意，並與被害人家屬達成和解，已如前述，信其
    經此偵、審程序及科刑判決之教訓，當知所警愓，而無再犯
    之虞，本院認前開對其所宣告之刑，以暫不執行為適當，爰
    併予宣告緩刑3 年，以啟自新。
據上論斷，應依刑事訴訟法第273 條之1 第1 項、第299 條第1
項前段，刑法第276 條第2 項、第62條前段、第74條第1 款，罰
金罰鍰提高標準條例第1 條前段，判決如主文。
本案經檢察官乙○○到庭執行職務。
中    華    民    國    95    年    3     月    20    日
                  交通法庭      法  官  林揚奇
以上正本證明與原本無異。
如不服本判決，應於判決送達後10日內，向本院提出上訴狀。
中    華    民    國    95    年    3     月    20    日
                                書記官  于耀文
附錄本判決論罪科刑法條全文：
刑法第276條第2項
從事業務之人，因業務上之過失犯前項之罪者，處5年以下有期
徒刑或拘役，得併科3千元以下罰金。


司法院資訊處製作；財團法人民間司法改革基金會備份。
